臺灣高雄地方法院民事裁定　　　　　　　94年度小上字第40號
上　訴　人　美麗party管理委員會
法定代理人　丙○○
被上訴人　　國威公寓大廈管理維護有限公司
法定代理人　乙○○
訴訟代理人　甲○○
當事人間給付服務費事件，上訴人對於民國94年6 月23日本院高
雄簡易庭94年度雄小字第2478號民事判決提起上訴，本院裁定如
下：
    主    文
上訴駁回。
第二審訴訟費用新台幣壹仟伍佰元由上訴人負擔。
    理    由
一、按對於小額程序之第一審判決上訴，非以其違背法令為理由
    ，不得為之。所謂判決違背法令，乃指判決不適用法規或適
    用不當；而上訴不合程式或已逾期間或法律上不應准許者，
    第二審法院應以裁定駁回之，民事訴訟法第436 條之24第2
    項、第436 條之32第2 項準用第468 條及第444 條第1 項前
    段分別定有明文。又當事人於第二審程序不得提出新攻擊或
    防禦方法，亦為同法第436 條之28前段所明定，故上訴人如
    於上訴後提出新攻擊或防禦方法，上訴審法院自不得予以審
    酌。
二、上訴意旨略以：被上訴人與訴外人聯捷建設股份有限公司（
    下稱聯捷公司）之委任管理服務契約（下稱系爭服務契約）
    至民國93年10月11日零時終止，兩造並無契約關係，被上訴
    人應依約向聯捷公司請求93年10月1 日至同月8 日之管理服
    務費用，而不得向上訴人請求，且被上訴人突然於93年10月
    8 日撤哨，造成大樓安全維護成真空狀態，未盡善良管理人
    之注意義務，被上訴人應負賠償責任，主張與管理服務費用
    抵銷，故提起上訴云云。
三、經查，上訴人無非以兩造間無管理服務契約存在，伊無支付
    管理服務費之義務，原判決認定被上訴人得請求伊給付費用
    ，顯有違誤，為其上訴理由。然原判決認被上訴人請求為有
    理由，並非以被上訴人依契約關係請求為依據，而係認被上
    訴人依不當得利之法律關係請求為可採，上訴意旨仍指兩造
    無契約關係存在，其無給付義務云云，並未具體說明原判決
    究有如何不適用法規或適用不當之處，亦未揭示該法之條項
    、成文法以外之法則或司法院解釋、最高法院之判例，亦未
    揭示違背法令之具體事實。且上訴人主張抵銷，屬提出新攻
    擊防禦方法，依上開規定，其上訴自非合法，應予駁回。
四、末按於小額訴訟之上訴程序，法院為訴訟費用之裁判時，應
    確定其費用額，民事訴訟法第436 條之19第1 項、第436 條
    第32第1 項規定甚明。查本件第二審訴訟費用為新台幣1,50
    0 元，依上開規定，應由上訴人負擔之，附此敘明。
五、結論：依民事訴訟法第436 條之32第2 項、第444 條第1 項
    、第95條、第78條，裁定如主文。
中　　華　　民　　國　　94　　年　　10　　月　　14　　日
                  民事第五庭審判長法官  魏式璧
                            法      官  吳俊龍
                            法    　官　方錦源
正本係照原本作成。
不得抗告。
                            書  記  官  邱靜銘
中　　華　　民　　國　　94　　年　　10　　月　　14　　日
